【裁判字號】    98,審抗,73
【裁判日期】    980406
【裁判案由】    本票裁定
【裁判全文】
臺灣臺北地方法院民事裁定           98年度審抗字第73號
抗  告  人  甲○○
相  對  人  三商美邦人壽保險股份有限公司
法定代理人  乙○○
上列當事人間聲請本票裁定事件，抗告人對於中華民國98年2月
13日本院簡易庭98年度司票字第2034號裁定提起抗告，本院裁定
如下：
    主  文
抗告駁回。
抗告程序費用新臺幣壹仟元由抗告人負擔。
    理  由
一、相對人於原審聲請意旨略以：伊執有抗告人於民國95年9月
    18日簽發之本票1紙，內載金額新臺幣（下同）5,720,000元
    ，付款地在相對人公司事務所，利息按年息5.74%計算，免
    除作成拒絕證書，到期日未載，詎於民國98年1月10日經提
    示僅支付其中部份外，其餘5,718,330元未獲付款，為此提
    出本票1紙，聲請裁定就上開金額及依約定利率計算之利息
    准許強制執行等語。原審就系爭本票中之5,718,330元及自
    97年10月1日起算之約定利息，裁定准許強制執行。
二、抗告意旨略以：伊如能瞬間清償570萬元借款，即毋庸向相
    對人貸款，又目前貸款利率甚低，相對人無由要求年息5.74
    %之利息。況伊已與相對人協議展延貸款期限，但未獲回應
    ，衹好抗告人委請仲介出售其他房屋，短期內將可補齊欠繳
    利息並還清借款，原裁定顯有不當，應予廢棄，爰提起抗告
    等語。
三、按執票人向本票發票人行使追索權時，得聲請法院裁定後強
    制執行，票據法第123條定有明文。又本票執票人，依票據
    法第123條規定，聲請法院裁定許可對發票人強制執行，係
    屬非訟事件，此項聲請之裁定，及抗告法院之裁定，僅依非
    訟事件程序，以審查強制執行許可與否，並無確定實體上法
    律關係存否之效力，如發票人就票據債務之存否有爭執時，
    應由發票人提起確認之訴，以資解決，殊不容於裁定程序中
    為此爭執（最高法院57年台抗字第76號、56年台抗字第714
    號判例參照）。
四、經查：相對人主張之事實，業據提出本票一紙為證，並為抗
    告人所不爭執，而原審就系爭本票為形式上之審查，認其已
    具備本票各項記載事項，合於票據法第120條規定，屬有效
    之本票，乃裁定准許強制執行，並無不合。抗告人所辯，核
    屬票據債務存否之實體爭執，揆諸上開說明，應由抗告人提
    起確認之訴，以資解決，不得於非訟事件程序中為此爭執，
    抗告法院亦不得予以審究。抗告意旨指摘原裁定不當，求予
    廢棄，為無理由，應予駁回。至抗告人請求廢棄本院98年度
    審司拍字第79號裁定部分，核與系爭本票應否准予強制執行
    無關，自不予論述，附此敘明。
五、據上論結，本件抗告為無理由，爰依非訟事件法第46條、第
    21條第2項、第24條第1項，民事訴訟法第495條之1第1項、
    第449條第1項、第78條，裁定如主文。
中    華    民    國    98    年    4     月    6     日
              民事第六庭審判長  法  官  劉坤典
                                法  官  蔡和憲
                                法  官  許純芳
以上正本係照原本作成。
本裁定除以適用法規顯有錯誤為理由，並經本院許可外，不得再
抗告。如提起再抗告，應於收受後10日內委任律師為訴訟代理人
向本院提出再抗告狀。並繳納再抗告費新臺幣1,000元。
中    華    民    國    98    年    4     月    6     日
                                 書記官  陳怡君


司法院資訊處製作；財團法人民間司法改革基金會備份。
